臺灣臺中地方法院刑事判決　　　　　　　　　　　　　　九十年度交訴字第六八號
　　公　訴　人　臺灣台中地方法院檢察署檢察官
　　被　　　告　丙○○
　　選任辯護人　周啟同
右列被告因業務過失致人於死案件，經檢察官聲請簡易判決處刑（九十年度偵字第七
九一六號），經本院台中簡易庭認不宜以簡易判決處刑（九十年度中交簡字第六四九
號）簽移本庭，本院判決如左：
    主  文
丙○○從事業務之人，因業務上之過失致人於死，處有期徒刑拾月。
    事  實
一、丙○○係甲○○○○司司機，以駕駛營業大客車為業，為從事業務之人。其於民
    國八十九年十二月三十一日下午三時三十分許，駕駛車號ＦＯ─一四二號營業大
    客車沿台中縣大里市○○路由南往北方向行駛，待駛至台中縣大里市○○路與中
    興路二段之交岔路口處時，丙○○應注意「汽車行駛時，駕駛人應注意車前狀況
    及兩車併行之間隔，並隨時採取必要之安全措施」、「車輛行至無號誌之交岔路
    口，轉彎車應暫停讓直行車先行」，且依當時狀況並無不能注意之情形而竟仍疏
    未注意，當時適有乙○○騎乘車號ＺＴＥ─一六六號機車附載其同學劉依婷，亦
    沿台中縣大里市○○路由南往北方向行駛至該交岔路口處，欲直行經過該交岔路
    口，丙○○既疏未注意車前情況，未讓右方直行之機車先行，且於駛越機車尚未
    達安全間隔與距離即右轉，致擦撞乙○○所騎乘之機車，乘坐於機車後座之劉依
    婷倒地後遭丙○○所駕駛營業大客車右後輪輾壓，因而受有頭部外傷、胸腹部壓
    挫傷合併肋骨骨折致外傷性休克之傷害，經送往台中縣大里市私立仁愛醫院急救
    後不治死亡。丙○○於車禍發生後，即於該管公務員發覺前，向處理車禍現場員
    警張道統自首。
二、案經台中縣警察局霧峰分局報請台灣台中地方法院檢察署檢察官相驗後，自動檢
    舉向本院聲請簡易判決處刑，經本院台中簡易庭認不宜以簡易判決處刑，改依通
    常程序審理。
    理  由
一、右揭事實業據被告丙○○於警訊及偵查中坦承不諱，核與證人乙○○及被害人家
    屬丁○○二人於警訊中指述之情節相符，復有台中市○○○道路交通事故調查報
    告表、現場照片八幀附卷可稽。又被害人劉依婷確係因本件車禍受傷死亡，亦經
    公訴人督同檢驗員相驗屬實，製有勘驗筆錄、相驗屍體證明書及驗斷書附於相驗
    卷可憑。按「汽車行駛時，駕駛人應注意車前狀況及兩車併行之間隔，並隨時採
    取必要之安全措施」、「車輛行至無號誌之交岔路口，轉彎車應暫停讓直行車先
    行」，道路交通安全規則第九十四條第三項、第一百零二條第一項第二款分別定
    有明文；本件被告丙○○於駕駛車輛時，自應注意上述道路交通安全規定，且依
    其狀況，又無不能注意之情形，竟疏未注意以致肇事，使被害人劉依婷發生死亡
    之結果，是被告之過失行為與被害人之死亡結果間顯即有相當因果關係；且本件
    經送請台灣省台中縣區車輛行車事故鑑定委員會及台灣省車輛行車事故覆議鑑定
    委員會鑑定結果，亦同此認定，有各該會九十年四月廿六日中縣鑑字第九０００
    三三號函附鑑定意見書、九十年十二月十八日府縣議字第九０二三四二號函在卷
    足稽，被告及其辯護人於審理中雖辯稱：係乙○○違規駕機車行駛於汽車道上，
    且乙○○機車倒地刮地痕有兩條，可證被告車與乙○○機車並無擦撞，而係乙○
    ○機車自行倒地致死者飛出機車而掉落在被告車後輪位置云云，惟經本院現場履
    勘，該車道並未禁止機車行駛，有履勘筆錄足稽，且依道路交通事故調查報告表
    之肇事經過摘要記載以觀，其中一條刮地痕一０．五公尺，應係死者倒地遭被告
    後輪拖行之痕跡，且依卷附現場相片以觀，被告所駕之車輛右側面及乙○○機車
    左側後方均有對稱之擦撞痕，故尚難以事故現場圖載有兩處括地痕之情，即予認
    定兩車並無擦撞。所辯均無足採，是被告之過失犯行事證明確，應堪認定。
二、被告丙○○係甲○○○○司之司機，為從事業務之人，其於執行業務中肇事致人
    於死，核被告所為係犯刑法第二百七十六條第二項之罪，另被告於車禍發生後，
    即於該管公務員發覺前，向處理員警自首犯罪乙節，業據處理現場員警張道統於
    審理中證稱無訛，應依刑法第六十二條前段，減輕其刑。爰審酌被告過失程度之
    輕重、被告肇事後態度、及肇事後尚未賠償被害人家屬損害及曾向被害人家屬表
    示願意賠償新台幣三百萬元惟未為被害人家屬所接受等一切情狀，量處如主文所
    示之刑。
三、另被告因本件車禍同時肇致被害人乙○○受傷部分，公訴人並未於起訴書記載犯
    罪事實及法條，應未起訴，且此部分亦據告訴人乙○○於第一審辯終結前當庭撤
    回其告訴。被告所犯本件業務過失致死罪與過失傷害乙○○部分，為一個過失行
    為觸犯二罪名，為想像競合犯，係裁判上一罪，被告業經本院判處罪刑已如前述
    ，被告過失傷害部分爰不另為不受理之判決，附此敘明。
據上論斷，應依刑事訴訟法第四百五十二條、第二百九十九條第一項前段、刑法第二
百七十六條第二項、第六十二條前段，罰金罰鍰提高標準條例第一條前段，判決如主
文。
中      華      民      國      九十一      年      四      月    十    日
                                臺灣臺中地方法院交通法庭
                                        法  官   王  靜  秋
右正本證明與原本無異。
如不服本判決，應於送達後十日內向本院提出上訴狀（須附繕本），上訴於台灣高等
法院台中分院。
                                        書記官
中      華      民      國      九十一      年      四      月    十    日
附錄論罪科刑法條
刑法第二百七十六條第二項
    從事業務之人，因業務上之過失犯前項之罪者，處五年以下有期徒刑或拘役，得
三千元以下罰金。
